臺灣高等法院刑事判決
108年度交上易字第423號
上  訴  人  
即  被  告  魏本初


上列上訴人即被告因過失傷害案件，不服臺灣桃園地方法院107
年度交易字第174號，中華民國108年10月14日第一審判決（起訴
案號：臺灣桃園地方檢察署107年度偵字第888號），提起上訴，
本院判決如下：
    主  文
上訴駁回。               
    事實及理由
一、經本院審理結果，認第一審以上訴人即被告魏本初犯修正前
    刑法第284條第1項前段之過失傷害罪，判處拘役50日，並諭
    知易科罰金之折算標準為新臺幣1,000元折算1日，認事用法
    及量刑均無不當，應予維持，並引用第一審判決書記載之事
    實、證據及理由（如附件）。
二、被告上訴意旨略以：告訴人黃詳崴於檢察官偵查中稱係從民
    族路至三光路，被告查知告訴人因住在民族路，故有此第一
    說法；告訴人第二說法係於原審107年6月11日準備程序時改
    稱從中央西路右轉三光路；第三次則於原審107年12月27日
    準備程序時稱撞到時走內側；第一說法在交通法則上說不通
    ，才有第二次之改口。綜上所述，告訴人一再說謊，並非如
    原判決所載歷次陳述均相同而無二致。告訴人係從被告背後
    越過雙黃線超速撞擊，嚴重傷害被告。被告願自費做學校鑑
    定云云。
三、惟查原判決業已詳述認定被告於106年6月16日上午11時8分
    許騎乘車號000-000號普通重型機車，沿桃園市中壢區三光
    路往中央西路方向（由北往南）行駛，途經三光路與王子二
    街之交岔路口時，本應注意轉彎車應禮讓直行車先行，而依
    當時情狀，應無不能注意之情形，竟疏未注意及此，貿然左
    轉欲進入王子二街，適告訴人騎乘車號000-000號普通重型
    機車沿三光路往民權路方向（由南往北）直行至上開路口，
    亦疏未注意車前狀況並隨時採取必要之安全措施，貿然往前
    直行（告訴人所犯過失傷害部分，業經原審判處罪刑確定）
    ，2車因而發生碰撞，致2人均倒地受傷之事實所憑之證據及
    被告之辯解如何不足採之理由，就被告與告訴人當時駕車行
    向相反而各行駛於對方之對向車道、告訴人自警詢乃至原審
    107年12月27日準備程序時關於其自身行向所為之歷次陳述
    並無不同等節，併已敘明其認定之理由，經核其證據之取捨
    、採證之方法，俱與經驗法則及論理法則無違。被告上訴意
    旨所稱告訴人前後說法不同、告訴人係從被告背後撞擊被告
    云云，無非係對原判決已說明事項及屬原審採證認事職權之
    適法行使，徒憑己見，逕為相異之評價，自不足採。又依卷
    內事證，已足認定案發經過，原審並曾將本案送請桃園市政
    府車輛行車事故鑑定委員會鑑定暨桃園市政府交通局覆議，
    被告聲請再送交通大學鑑定，核無必要。綜上所述，被告上
    訴空言否認犯罪，仍執原審已詳予斟酌之證據，再事爭執，
    並指摘原判決不當，為無理由，應予駁回。
據上論斷，應依刑事訴訟法第373條、第368條，判決如主文。
本案經檢察官陳幸敏到庭執行職務。
中    華    民    國   109    年    2     月    6     日
                  刑事第十六庭  審判長法  官  葉騰瑞
                                      法  官  廖紋妤
                                      法  官  陳芃宇
以上正本證明與原本無異。
不得上訴。
                                      書記官  李佳芬
中    華    民    國    109   年    2     月    12    日